臺灣苗栗地方法院刑事判決　　　　　　　　　　　　　九十一年度易字第一七七號
　　公　訴　人　臺灣苗栗地方法院檢察署檢察官
　　被　　　告　甲○○
右列被告因家庭暴力防治法案件，經檢察官提起公訴（九十年度偵字第四六九三號）
，本院判決如左：
    主  文
甲○○連續違反法院依家庭暴力防治法第十三條所為禁止直接騷擾之保護令裁定，累
犯，處拘役壹佰日，如易科罰金，以佰元折算壹日。
    事  實
一、甲○○素行不佳，有竊盜、違反麻醉藥品管理條例、業務過失傷害、過失致死等
    多項前科紀錄，期間曾於民國（下同）八十八年六月三十日，因業務過失傷害案
    件，經台灣新竹地方法院判處有期徒刑四月，於八十八年七月二十六日判決確定
    ，並於八十八年八月十七日易科罰金執行完畢。猶不知悔改，於八十九年五月間
    ，因對其妻乙○○實施暴力行為，經本院依家庭暴力防治法第十三條第二項之規
    定，於八十九年六月二日以八十九年度家護字第八三號裁定核發有效期間為一年
    之民事通常保護令，命令甲○○不得對被害人乙○○及其子陳彥皓實施身體或精
    神上不法侵害之行為，及不得直接或間接對於被害人乙○○為騷擾行為，該通常
    保護令已於八十九年六月九日上午十時許，合法送達甲○○住處，而苗栗縣警察
    局頭份分局員警，亦於八十九年六月十七日上午十時二十分許，至苗栗縣南庄鄉
    南富村五鄰大南埔六十九號甲○○住處，當面告知上開保護令內容，依法對甲○
    ○執行該保護令。乙○○於上開保護令核發後，仍與甲○○同住一起約半年之久
    ，迄至八十九年十二月間，始搬離上址，遷至其苗栗縣南庄鄉南富村二鄰大南埔
    三十二號娘家居住。
二、甲○○因不滿乙○○搬離，無視該通常保護令之禁令，竟基於概括之犯意，自八
    十九年十二月二十六日起至九十年四月十七日止，連續以電話或當面以言語直接
    騷擾居住娘家之乙○○，違反上開民事通常保護令多次，乙○○終因不堪其擾，
    遂報警處理。
三、案經乙○○訴由苗栗縣警察局頭份分局報請臺灣苗栗地方法院檢察署檢察官偵查
    起訴。
    理  由
一、被告甲○○雖經本院合法傳喚未到庭，然據其在警訊時及檢察官偵查中皆否認有
    右揭犯行，並辯稱：伊至八十九年十二月底，才見到法院之保護令，伊打電話給
    乙○○只是要看小孩而已云云。經查：被告右揭犯行，迭據被害人乙○○於警訊
    時及偵、審中指訴綦詳，並經證人即被害人之父劉文光於警訊時證述明確，復有
    電話錄音譯文二份在卷足憑。又本院於八十九年六月二日以八十九年度家護字第
    八三號裁定核發有效期間為一年之民事通常保護令，命令被告不得對被害人乙○
    ○及其子陳彥皓實施身體或精神上不法侵害之行為，及不得直接或間接對於被害
    人乙○○為騷擾行為，該通常保護令並於八十九年六月九日上午十時許，合法送
    達被告甲○○之住處，有本院八十九年度家護字第八三號民事通常保護令及送達
    回證等影本各乙份附卷足憑（見偵查卷第十七頁、第六十一頁），且苗栗縣警察
    局頭份分局員警，亦於八十九年六月十七日上午十時二十分許，至苗栗縣南庄鄉
    南富村五鄰大南埔六十九號被告甲○○住處，當面告知上開保護令內容，依法對
    被告甲○○執行該保護令，然被告甲○○則拒絕在保護令執行紀錄表上簽名，此
    亦有苗栗縣警察局頭份分局保護令執行紀錄表影本乙件在卷可稽。顯見被告甲○
    ○前開辯解，無非事後卸責之詞，不足採信。事證明確，被告甲○○違反保護令
    之犯行，洵堪認定。
二、核被告甲○○所為，係犯家庭暴力防治法第五十條第二款之違反保護令罪。被告
    甲○○先後多次違反民事通常保護令，以電話或當面直接騷擾之行為，時間緊接
    ，所犯罪名之構成要件相同，顯係基於概括之犯意而為，應依連續犯之規定論以
    一罪，並依法加重其刑。公訴人認被告甲○○上開行為，僅係接續犯，尚有未洽
    ，應予指明。次查，被告甲○○曾於八十八年六月三十日，因業務過失傷害案件
    ，經台灣新竹地方法院判處有期徒刑四月，於八十八年七月二十六日判決確定，
    並於八十八年八月十七日易科罰金執行完畢，有台灣苗栗地方法院檢察署刑案資
    料查註紀錄表、台灣高等法院被告全國前案紀錄表、台灣高等法院檢察署刑案紀
    錄簡覆表等在卷可按，未滿五年再犯本件有期徒刑以上刑之罪，為累犯，應依刑
    法第四十七條之規定，遞加重其刑。爰審酌被告曾有竊盜、違反麻醉藥品管理條
    例、業務過失傷害、過失致死等多項前科紀錄，有上開前科表在卷可參，足見其
    人素行不佳，無視保護令之禁令，一再騷擾被害人，及犯後未能坦白承認等一切
    情狀，量處如主文所示之刑，並諭知易科罰金之折算標準，以資懲儆。
三、被告甲○○經合法傳喚無正當理由不到庭，有本院送達證書、法務部在監在押資
    料表及被告最新戶籍謄本各乙件在卷足稽，本院認為本案屬應科拘役之案件，爰
    不待其到庭陳述逕行判決。
據上論斷，應依刑事訴訟法第二百九十九條第一項前段、第三百零六條，家庭暴力防
治法第五十條第二款，刑法第十一條前段、第五十六條、第四十七條、第四十一條第
一項前段，罰金罰鍰提高標準條例第二條，判決如主文。
本案經檢察官黃智勇到庭執行職務。
中      華      民      國      九十一    年      六    月    二十七    日
                                臺灣苗栗地方法院刑事第一庭
                                        法  官  柳  章  峰
右正本證明與原本無異。
如不服本判決，應於判決送達後十日內向本院提出上訴狀( 應附繕本 )。
                                        書記官  歐  明  秀
中      華      民      國      九十一    年      六    月    二十七    日
家庭暴力防治法第十三條第二項
法院於審理終結後，認有家庭暴力之事實且有必要者，應依聲請或依職權核發包括下
列一款或數款之通常保護令︰
一  禁止相對人對於被害人或其特定家庭成員實施家庭暴力。
二  禁止相對人直接或間接對於被害人為騷擾、通話、通信或其他非必要之聯絡行為
    。
三  命相對人遷出被害人之住居所，必要時並得禁止相對人就該不動產為處分行為或
    為其他假處分。
家庭暴力防治法第五十條
違反法院依第十三條、第十五條所為之下列裁定者，為本法所稱之違反保護令罪，處
三年以下有期徒刑、拘役或科或併科新台幣十萬元以下罰金︰
一  禁止實施家庭暴力行為。
二  禁止直接或間接騷擾、接觸、通話或其他連絡行為。
三  命遷出住居所。
四  遠離住居所、工作場所、學校或其他特定場所。
五  命完成加害人處遇計畫：戒癮治療、精神治療、心理輔導或其他治療、輔導。
